# 请教陈版主及各位高手可供出售金融资产减值准备能否转回

提问人：月石爱 时间：2015-06-11 14:34:11
案例：A基金管理公司 2009 年购买自己发行的基金B在可供出售金融资产核算， 2012 年底由于B基金单位净值持续下跌，A基金管理公司对B基金计提了减值准备，截至目前计提减值准备的B基金公允价值已明显高于成本，该减值能冲回吗？ 企业会计准则中说：可供出售权益工具投资发生的减值损失，在该权益工具价值回升时，应通过权益转回，不得通过损益转回。但是，在活跃市场中没有报价且其公允价值不能可靠计量的权益工具投资，或与该权益工具挂钩并须通过交付该权益工具结算的衍生金融资产发生的减值损失，不得转回。B基金属于上述与该权益工具挂钩并须通过交付该权益工具结算的衍生金融资产吗？哪些资产属于与该权益工具挂钩并须通过交付该权益工具结算的衍生金融资产？

回答人：chenyiwei
这种情况应属于可供出售权益工具的投资。其减值准备不能通过损益转回，只能将转回的减值准备金额贷记其他综合收益，到后续实际处置时再转入损益。 这类基金不属于“在活跃市场中没有报价且其公允价值不能可靠计量的权益工具投资，或与该权益工具挂钩并须通过交付该权益工具结算的衍生金融资产”。 “与该权益工具挂钩并须通过交付该权益工具结算的衍生金融资产”的例子通常包括标的为非上市公司股权等无活跃市场的权益工具的买入或卖出期权等。

提问人：guizilaile00 时间：2016-08-28 10:48:23
请问陈老师，分录是不是 计提减值时， 借：资产减值损失 贷：可供出售金融资产减值准备 冲回时 借：可供出售金融资产减值准备贷：其他综合收益
谢谢。

回答人：chenyiwei
是。

提问人：cyberfox170 时间：2016-09-30 13:48:56
陈版，我追问一下：在活跃市场中没有报价且其公允价值无法可靠计量的可供出售金融资产减值为什么不能转回？谢谢！

回答人：chenyiwei
这是准则制定机构基于谨慎的考虑制定的规定，因为这类投资的减值因素是否消除可能难以判断，且其公允价值本身就是难以确定的，所以基于谨慎的考虑规定不得转回。不仅中国准则下，在IFRS下也是不得转回的。